【裁判字號】    90,交抗,503
【裁判日期】    901206
【裁判案由】    違反道路交通管理處罰條例
【裁判全文】
臺灣高等法院刑事裁定                              九十年度交抗字第五三號
    抗  告  人
    即受處分人  甲○○
右抗告人因違反道路交通管理處罰條例案件，不服臺灣新竹地方法院九十年度交聲字
第二一號，中華民國九十年九月二十八日裁定，提起抗告，本院裁定如左：
    主  文
抗告駁回。
    理  由
一、按汽車駕駛人，駕駛汽車有酒精濃度超過規定標準者，處新臺幣六千元以上一萬
    二千元以下罰鍰，並當場禁止其駕駛及吊扣其駕駛執照六個月。因而肇事致人受
    傷者，並吊扣其駕駛執照一年；致人重傷或死亡者，吊銷其駕駛執照，並不得再
    核發，道路交通管理處罰條例第三十五條第一項第一款定有明文。
二、經查：（一）、抗告人即受處分人甲○○於民國八十七年七月十日下午三時二十
    分許，駕駛車號ＪＱ－９０２０號自用小客車，在新竹市○○路○段一０六號前
    ，因酒後駕車肇事，致使張永利受傷等情，已據證人即當時被抗告人撞傷之張永
    利於原審到庭證述明確，並有證人即事故發生後經路人報警而至現場處理之警員
    鍾國強結證屬實，並有事故發生後警員對異議人所作之酒精測試單及新竹市警察
    局舉發違反道路交通管理事件通知單各一紙在卷可證，此外，復有警員鍾國強所
    製作之肇事現場圖、道路交通事故調查報告表各一紙及肇事現場照片九幀附卷可
    查；（二）、抗告人雖於原審審理時辯稱：「肇事者並不是我，而是我太太林水
    柳，且她肇事後，於情急中招攬計程車將該名駕駛送醫治療」等語。惟查：１、
    抗告人雖為如上之辯稱，然經原審傳訊證人即抗告人之妻林水柳卻證稱：「當天
    車子是我開的，有一個女子騎車過來撞到我們的右照後鏡，因為我要趕銀行三點
    半，我叫我先生處理，我就先走了」等語，則異議人之前開辯稱與證人林水柳之
    證詞已有矛盾而不相符合，其辯稱是否真實已有可疑；２、證人即張永利於原審
    訊問時證稱：「（問：車禍發生之後，誰把你送醫？）我打電話叫我朋友來，我
    朋友就在對面的汽車公司上班，我朋友看我受傷，就先送我就醫，另一個朋友留
    在現場」、「（問：他（甲○○）車上有無人送你去醫院？）沒有」等語，足見
    抗告人前開辯詞顯屬不實，而不足採；３、抗告人自事故發生後警員到場處理起
    至檢察官偵查中從未辯稱自己並非駕駛人，並參諸抗告人於當時接受警方為體內
    酒精濃度測試，抗告人於肇事現場圖駕駛人欄上親筆簽名，及經證人張永利提起
    告訴時，抗告人於警訊、偵查中均以駕駛人即肇事者之身分應訊，甚且事後雙方
    和解而由告訴人張永利撤回對抗告人之告訴，而由檢察官製作之不起訴處分書亦
    係以抗告人為駕駛者即被告身分所為，亦經原審調閱該卷卷宗確認屬實（臺灣新
    竹地方法院檢察署八十八年度偵字第七四七號），並有該不起訴處分書在卷可證
    。是抗告人確係上開事故發生時之駕駛人，並有酒測單及證人張永利、鍾國強均
    證稱異議人當時確有喝酒情形，抗告人空言辯稱並非駕駛人云云，顯為事後卸責
    之詞而不足採信；（三）、抗告人於前揭時地確有因酒後駕車肇事，致人受傷之
    事實，經新竹市警察局第二分局警備隊隊員鍾國強掣單舉發，嗣經交通部公路局
    新竹區監理所新竹市監理站以違反道路交通管理處罰條例第三十五條第一項第一
    款及違反道路交通管理事件統一裁罰標準及處理細則第四十四條第一項之規定，
    裁處罰鍰新臺幣一萬二千元整及吊扣駕駛執照十二個月。原審以原處分機關根據
    上揭條文所為裁處，並無不合，而駁回其異議，經核洵屬正當，抗告人未具事證
    ，空言指摘原裁定不當，為無理由，應予駁回。
據上論斷，應依道路交通案件處理辦法第二十五條、第二十六條，刑事訴訟法第四百
十二條，裁定如主文。
中      華      民      國    九十      年      十二    月      六     日
                            台灣高等法院刑事第十五庭
                                審判長法  官  房  阿  生
                                      法  官  雷  元  結
                                      法  官  鄧  振  球
右正本證明與原本無異。
不得再抗告。
                                      書記官  洪  秋  帆
中      華      民      國    九十      年      十二    月      七      日


司法院資訊處製作；財團法人民間司法改革基金會備份。
